# 想请教关于发给员工股票的会计处理

提问人：aRQue 时间：2011-07-25 15:39:44
想请教关于限制性股票的会计处理问题如下： 1 、如果股票是通过大股东按不低于经审计每股净资产转让给员工，公司为非上市公司也无其他机构投资者，是否不用做会计处理？ 2 、如果限制性股票按一般的定向增发进行，同时设定了后续禁售期限的解禁条件即定增后每年需满足一定业绩条件才能解禁一部分比例的股票，是否不用按照股份支付进行会计处理？

回答人：chenyiwei
1 、是否作股份支付会计处理并不取决于会计主体是否为上市公司或拟上市公司。关键是授予对象在本计划中可获得的经济利益是否与本主体权益工具未来的公允价值变动相挂钩。 2 、如果规定了业绩条件满足才能解锁的规定，则只能表明存在等待期，可以不把股份支付的公允价值一次性全部计入授予日所在年度的损益，并不代表可以不作股份支付处理。